最　高　行　政　法　院　裁　定
　　　　　　　　　　　　　94年度裁字第01500號
抗　告　人　甲○○
上列抗告人因與相對人考選部間有關聲請保全證據事件，抗告人
不服臺北高等行政法院中華民國94年5月27日94年度聲字第18號
裁定，提起抗告，本院裁定如下：
    主  文
抗告駁回。
抗告訴訟費用由抗告人負擔。
    理  由
一、按抗告法院認抗告為不合法或無理由者，應為駁回抗告之裁
    定。又行政訴訟法第175條規定：「保全證據之聲請，在起
    訴後，向受訴行政法院為之；在起訴前，向受訊問人住居地
    或證物所在地之高等行政法院為之。遇有急迫情形時，於起
    訴後，亦得向前項高等行政法院聲請保全證據」。行政訴訟
    法第176條規定準用民事訴訟法第368條第1項規定：「證據
    有滅失或礙難使用之虞，或經他造同意者，得向法院聲請保
    全；就確定事、物之現狀有法律上利益並有必要時，亦得聲
    請為鑑定、勘驗或保全書證。」
二、本件抗告意旨略謂：抗告人與相對人因考選有關之程序違法
    事件，目前由原審法院以93年訴字第3834號審理中，由於案
    情複雜，相關爭點亟需調查證據釐清，惟考選部於民國91年
    11月5日頒布之「試卷保管辦法」第4條及第6條等規定設有
    資料保存期限，恐於銷毀後，有妨礙發現真實之虞，乃依行
    政訴訟法第176條準用民事訴訟法第368條第1項之規定，請
    求准予保全本案之相關證據。原裁定予以駁回抗告人之聲請
    顯無理由，爰請求廢棄原裁定，並准允抗告人依法聲請之證
    據保全。
三、原裁定以：查抗告人對於系爭案件所稱存證錄影帶、口試委
    員名冊、其他相關文件表冊等該證據有何滅失或礙難使用之
    虞等事實，並未提出能即時調查之證據以資釋明，抗告人聲
    請保全證據難認合法，乃裁定駁回其聲請。抗告意旨仍執詞
    考選部有關法令設有資料保存期限，恐於銷毀後，有妨礙發
    現真實之虞，請求廢棄原裁定等語。惟查，本件抗告人在原
    審法院聲請保全證據，其聲請意旨主張其與相對人間因考選
    事件，目前由原審法院以93年度訴字第3834號審理中，由於
    案情複雜，相關爭點亟需調查證據以釐清案情，惟考選部有
    關法令設有資料保存期限，恐於銷毀後，有妨礙發現真實之
    虞，乃依行政訴訟法第176條準用民事訴訟法第368條第1項
    之規定，請求准予保全本案之相關證據等語。抗告人既已提
    起本案行政訴訟，且在審理中，其得依行政訴訟法規定，聲
    請調查證據，而抗告人並未釋明有何遇有急迫情形，揆諸前
    揭規定，本件保全證據之聲請，尚難謂其符合證據保全之法
    定要件。抗告意旨求為廢棄原裁定，難認為有理由，應予駁
    回。
四、依行政訴訟法第104條、民事訴訟法第95條、第78條，裁定
    如主文。
中    華    民    國    94    年    8    月    4      日
                  第二庭審判長法  官　葉　振　權
                              法  官  鍾  耀  光
                              法  官　劉　鑫　楨
                              法  官　吳　明　鴻
                              法  官　梁　松　雄
以  上  正  本  證  明  與  原  本  無  異
中    華    民    國    94    年    8    月    4      日
　　　　　　　　　　　　　　　書記官　陳　盛　信
